{"present": {"1 Singular": {"Affirmative": "feist\u00edm", "Question": "an bhfeist\u00edm?", "Negative": "n\u00ed fheist\u00edm"}, "2 Singular": {"Affirmative": "feist\u00edonn t\u00fa", "Question": "an bhfeist\u00edonn t\u00fa?", "Negative": "n\u00ed fheist\u00edonn t\u00fa"}, "3 Singular": {"Male": {"Affirmative": "feist\u00edonn s\u00e9", "Question": "an bhfeist\u00edonn s\u00e9?", "Negative": "n\u00ed fheist\u00edonn s\u00e9"}, "Female": {"Affirmative": "feist\u00edonn s\u00ed", "Question": "an bhfeist\u00edonn s\u00ed?", "Negative": "n\u00ed fheist\u00edonn s\u00ed"}}, "1 Plural": {"Compressed": {"Affirmative": "feist\u00edmid", "Question": "an bhfeist\u00edmid?", "Negative": "n\u00ed fheist\u00edmid"}, "Extended": {"Affirmative": "feist\u00edonn muid", "Question": "an bhfeist\u00edonn muid?", "Negative": "n\u00ed fheist\u00edonn muid"}}, "2 Plural": {"Affirmative": "feist\u00edonn sibh", "Question": "an bhfeist\u00edonn sibh?", "Negative": "n\u00ed fheist\u00edonn sibh"}, "3 Plural": {"Affirmative": "feist\u00edonn siad", "Question": "an bhfeist\u00edonn siad?", "Negative": "n\u00ed fheist\u00edonn siad"}, "Passive": {"Affirmative": "feist\u00edtear", "Question": "an bhfeist\u00edtear?", "Negative": "n\u00ed fheist\u00edtear"}}, "future": {"1 Singular": {"Affirmative": "feisteoidh m\u00e9", "Question": "an bhfeisteoidh m\u00e9?", "Negative": "n\u00ed fheisteoidh m\u00e9"}, "2 Singular": {"Affirmative": "feisteoidh t\u00fa", "Question": "an bhfeisteoidh t\u00fa?", "Negative": "n\u00ed fheisteoidh t\u00fa"}, "3 Singular": {"Male": {"Affirmative": "feisteoidh s\u00e9", "Question": "an bhfeisteoidh s\u00e9?", "Negative": "n\u00ed fheisteoidh s\u00e9"}, "Female": {"Affirmative": "feisteoidh s\u00ed", "Question": "an bhfeisteoidh s\u00ed?", "Negative": "n\u00ed fheisteoidh s\u00ed"}}, "1 Plural": {"Compressed": {"Affirmative": "feisteoimid", "Question": "an bhfeisteoimid?", "Negative": "n\u00ed fheisteoimid"}, "Extended": {"Affirmative": "feisteoidh muid", "Question": "an bhfeisteoidh muid?", "Negative": "n\u00ed fheisteoidh muid"}}, "2 Plural": {"Affirmative": "feisteoidh sibh", "Question": "an bhfeisteoidh sibh?", "Negative": "n\u00ed fheisteoidh sibh"}, "3 Plural": {"Affirmative": "feisteoidh siad", "Question": "an bhfeisteoidh siad?", "Negative": "n\u00ed fheisteoidh siad"}, "Passive": {"Affirmative": "feisteofar", "Question": "an bhfeisteofar?", "Negative": "n\u00ed fheisteofar"}}, "past": {"1 Singular": {"Affirmative": "d'fheistigh m\u00e9", "Question": "ar fheistigh m\u00e9?", "Negative": "n\u00edor fheistigh m\u00e9"}, "2 Singular": {"Affirmative": "d'fheistigh t\u00fa", "Question": "ar fheistigh t\u00fa?", "Negative": "n\u00edor fheistigh t\u00fa"}, "3 Singular": {"Male": {"Affirmative": "d'fheistigh s\u00e9", "Question": "ar fheistigh s\u00e9?", "Negative": "n\u00edor fheistigh s\u00e9"}, "Female": {"Affirmative": "d'fheistigh s\u00ed", "Question": "ar fheistigh s\u00ed?", "Negative": "n\u00edor fheistigh s\u00ed"}}, "1 Plural": {"Compressed": {"Affirmative": "d'fheist\u00edomar", "Question": "ar fheist\u00edomar?", "Negative": "n\u00edor fheist\u00edomar"}, "Extended": {"Affirmative": "d'fheistigh muid", "Question": "ar fheistigh muid?", "Negative": "n\u00edor fheistigh muid"}}, "2 Plural": {"Affirmative": "d'fheistigh sibh", "Question": "ar fheistigh sibh?", "Negative": "n\u00edor fheistigh sibh"}, "3 Plural": {"Compressed": {"Affirmative": "d'fheistigh siad", "Question": "ar fheistigh siad?", "Negative": "n\u00edor fheistigh siad"}, "Extended": {"Affirmative": "d'fheist\u00edodar", "Question": "ar fheist\u00edodar?", "Negative": "n\u00edor fheist\u00edodar"}}, "Passive": {"Affirmative": "feist\u00edodh", "Question": "ar feist\u00edodh?", "Negative": "n\u00edor feist\u00edodh"}}, "condi": {"1 Singular": {"Affirmative": "d'fheisteoinn", "Question": "an bhfeisteoinn?", "Negative": "n\u00ed fheisteoinn"}, "2 Singular": {"Affirmative": "d'fheisteof\u00e1", "Question": "an bhfeisteof\u00e1?", "Negative": "n\u00ed fheisteof\u00e1"}, "3 Singular": {"Male": {"Affirmative": "d'fheisteodh s\u00e9", "Question": "an bhfeisteodh s\u00e9?", "Negative": "n\u00ed fheisteodh s\u00e9"}, "Female": {"Affirmative": "d'fheisteodh s\u00ed", "Question": "an bhfeisteodh s\u00ed?", "Negative": "n\u00ed fheisteodh s\u00ed"}}, "1 Plural": {"Compressed": {"Affirmative": "d'fheisteoimis", "Question": "an bhfeisteoimis?", "Negative": "n\u00ed fheisteoimis"}, "Extended": {"Affirmative": "d'fheisteodh muid", "Question": "an bhfeisteodh muid?", "Negative": "n\u00ed fheisteodh muid"}}, "2 Plural": {"Affirmative": "d'fheisteodh sibh", "Question": "an bhfeisteodh sibh?", "Negative": "n\u00ed fheisteodh sibh"}, "3 Plural": {"Compressed": {"Affirmative": "d'fheisteoid\u00eds", "Question": "an bhfeisteoid\u00eds?", "Negative": "n\u00ed fheisteoid\u00eds"}, "Extended": {"Affirmative": "d'fheisteodh siad", "Question": "an bhfeisteodh siad?", "Negative": "n\u00ed fheisteodh siad"}}, "Passive": {"Affirmative": "d'fheisteofa\u00ed", "Question": "an bhfeisteofa\u00ed?", "Negative": "n\u00ed fheisteofa\u00ed"}}, "imper": {"1 Singular": {"Affirmative": "feist\u00edm!", "Negative": "n\u00e1 feist\u00edm!"}, "2 Singular": {"Affirmative": "feistigh!", "Negative": "n\u00e1 feistigh!"}, "3 Singular": {"Male": {"Affirmative": "feist\u00edodh s\u00e9!", "Negative": "n\u00e1 feist\u00edodh s\u00e9!"}, "Female": {"Affirmative": "feist\u00edodh s\u00ed!", "Negative": "n\u00e1 feist\u00edodh s\u00ed!"}}, "1 Plural": {"Compressed": {"Affirmative": "feist\u00edmis!", "Negative": "n\u00e1 feist\u00edmis!"}, "Extended": {"Affirmative": "feist\u00edodh muid!", "Negative": "n\u00e1 feist\u00edodh muid!"}}, "2 Plural": {"Affirmative": "feist\u00edg\u00ed!", "Negative": "n\u00e1 feist\u00edg\u00ed!"}, "3 Plural": {"Compressed": {"Affirmative": "feist\u00edd\u00eds!", "Negative": "n\u00e1 feist\u00edd\u00eds!"}, "Extended": {"Affirmative": "feist\u00edodh siad!", "Negative": "n\u00e1 feist\u00edodh siad!"}}, "Passive": {"Affirmative": "feist\u00edtear!", "Negative": "n\u00e1 feist\u00edtear!"}}, "pastConti": {"1 Singular": {"Affirmative": "d'fheist\u00ednn", "Question": "an bhfeist\u00ednn?", "Negative": "n\u00ed fheist\u00ednn"}, "2 Singular": {"Affirmative": "d'fheist\u00edte\u00e1", "Question": "an bhfeist\u00edte\u00e1?", "Negative": "n\u00ed fheist\u00edte\u00e1"}, "3 Singular": {"Male": {"Affirmative": "d'fheist\u00edodh s\u00e9", "Question": "an bhfeist\u00edodh s\u00e9?", "Negative": "n\u00ed fheist\u00edodh s\u00e9"}, "Female": {"Affirmative": "d'fheist\u00edodh s\u00ed", "Question": "an bhfeist\u00edodh s\u00ed?", "Negative": "n\u00ed fheist\u00edodh s\u00ed"}}, "1 Plural": {"Compressed": {"Affirmative": "d'fheist\u00edmis", "Question": "an bhfeist\u00edmis?", "Negative": "n\u00ed fheist\u00edmis"}, "Extended": {"Affirmative": "d'fheist\u00edodh muid", "Question": "an bhfeist\u00edodh muid?", "Negative": "n\u00ed fheist\u00edodh muid"}}, "2 Plural": {"Affirmative": "d'fheist\u00edodh sibh", "Question": "an bhfeist\u00edodh sibh?", "Negative": "n\u00ed fheist\u00edodh sibh"}, "3 Plural": {"Compressed": {"Affirmative": "d'fheist\u00edd\u00eds", "Question": "an bhfeist\u00edd\u00eds?", "Negative": "n\u00ed fheist\u00edd\u00eds"}, "Extended": {"Affirmative": "d'fheist\u00edodh siad", "Question": "an bhfeist\u00edodh siad?", "Negative": "n\u00ed fheist\u00edodh siad"}}, "Passive": {"Affirmative": "d'fheist\u00edt\u00ed", "Question": "an bhfeist\u00edt\u00ed?", "Negative": "n\u00ed fheist\u00edt\u00ed"}}, "subj": {"1 Singular": {"Affirmative": "go bhfeist\u00ed m\u00e9", "Negative": "n\u00e1r fheist\u00ed m\u00e9"}, "2 Singular": {"Affirmative": "go bhfeist\u00ed t\u00fa", "Negative": "n\u00e1r fheist\u00ed t\u00fa"}, "3 Singular": {"Male": {"Affirmative": "go bhfeist\u00ed s\u00e9", "Negative": "n\u00e1r fheist\u00ed s\u00e9"}, "Female": {"Affirmative": "go bhfeist\u00ed s\u00ed", "Negative": "n\u00e1r fheist\u00ed s\u00ed"}}, "1 Plural": {"Compressed": {"Affirmative": "go bhfeist\u00edmid", "Negative": "n\u00e1r fheist\u00edmid"}, "Extended": {"Affirmative": "go bhfeist\u00ed muid", "Negative": "n\u00e1r fheist\u00ed muid"}}, "2 Plural": {"Affirmative": "go bhfeist\u00ed sibh", "Negative": "n\u00e1r fheist\u00ed sibh"}, "3 Plural": {"Affirmative": "go bhfeist\u00ed siad", "Negative": "n\u00e1r fheist\u00ed siad"}, "Passive": {"Affirmative": "go bhfeist\u00edtear", "Negative": "n\u00e1r fheist\u00edtear"}}, "verbal noun": "feisti\u00fa", "verbal adjective": "feistithe"}